【裁判字號】    99,訴,1387
【裁判日期】    991231
【裁判案由】    違反毒品危害防制條例
【裁判全文】
臺灣屏東地方法院刑事判決              99年度訴字第1387號
公  訴  人  臺灣屏東地方法院檢察署檢察官
被      告  宋振豐
上列被告因違反毒品危害防制條例案件，經檢察官提起公訴（99
年度毒偵字第2705號），本院於準備程序進行中，因被告就被訴
事實為有罪之陳述，經告知簡式審判程序意旨，並聽取公訴人及
被告之意見後，本院合議庭裁定由受命法官獨任依簡式審判程序
審理，判決如下：
    主  文
宋振豐施用第一級毒品，累犯，處有期徒刑拾月。
    事  實
一、宋振豐前於民國89年間因施用毒品案件，經本院以89年度毒
    聲字第1717號裁定送觀察、勒戒後，認無繼續施用毒品之傾
    向，於89年8 月16日執行完畢釋放出所，並經台灣屏東地方
    法院檢察署檢察官以89年度毒偵字第1595號不起訴處分確定
    。復於93年間因施用毒品案件，經本院以93年度訴字第840
    號判決判處有期徒刑8 月確定。又於96年間因竊盜案件，經
    本院以96年度簡字第725 號判決判處有期徒刑5 月確定，於
    97 年2月28日執行完畢。詎猶不知悔改，明知海洛因屬第一
    級毒品，不得持有及施用，仍基於施用第一級毒品之犯意，
    於99年9 月27日8 時許，在屏東縣內埔鄉○○村○○路附近
    之土地公廟旁，將第一級毒品海洛因加水置入其所有之針筒
    內，以注射之方式，施用第一級毒品海洛因1 次。嗣於99年
    9 月29日16時10分許，在屏東縣內埔鄉○○村○○路與仁和
    路口處，為警盤查，於犯罪偵查機關尚未發覺其本件施用第
    一級毒品犯行前，主動向盤查員警坦承上情而自首，並得其
    同意後採尿送驗，檢出尿液海洛因代謝後之嗎啡陽性反應，
    而願接受裁判。
二、案經宋振豐自首、屏東縣政府警察局內埔分局報告台灣屏東
    地方法院檢察署檢察官偵查起訴。
    理  由
一、本件被告宋振豐所犯係死刑、無期徒刑、最輕本刑為3 年以
    上有期徒刑以外之罪，其於準備程序就前揭被訴事實為有罪
    之陳述，經受命法官告知簡式審判程序之旨，並聽取其與公
    訴人之意見後，本院認無不得或不宜改依簡式審判程序進行
    之情事，依刑事訴訟法第273 條之1 第1 項、第284 條之1
    規定，裁定本件由受命法官獨任進行簡式審判程序，合先敘
    明。
二、上揭犯罪事實，業據被告迭於警詢及本院審理中坦承不諱，
   而被告為警於99年9 月29日所查獲後採集之尿液，經屏東縣
   政府警察局內埔分局員警初步檢驗後，再送台灣檢驗科技股
   份有限公司以酵素免疫分析法及氣相層析質譜儀法檢驗，均
   呈嗎啡（即海洛因代謝後成分）之陽性反應，此有台灣檢驗
   科技股份有限公司99年10月15日編號KH2010A0000000號濫用
   藥物尿液檢驗報告、屏東縣政府警察局內埔分局尿液初步檢
   驗報告單、偵辦毒品案件嫌疑犯尿液採證檢體對照表各1 紙
   、初步檢驗照片1 幀附卷足稽，上述鑑驗結果，均係檢驗機
   關本於專業知識及以精密儀器或科學檢驗方法所得之結論，
   自可憑信，此外，復有員警偵查報告1 份、查獲施用毒品案
   件報告表1 紙、查獲照片2 幀在卷可稽，綜上足認，本案事
   證明確，被告上開犯行，應堪認定。
三、被告前於89年間因施用毒品案件，經本院以89年度毒聲字第
    1717號裁定送觀察、勒戒後，認無繼續施用毒品之傾向，於
    89年8 月16日執行完畢釋放出所，並經台灣屏東地方法院檢
    察署檢察官以89年度毒偵字第1595號不起訴處分確定。復於
    93年間因施用毒品案件，經本院以93年度訴字第840 號判決
    判處有期徒刑8 月確定等情，有台灣高等法院被告前案紀錄
    表1 份在卷可按，是被告已於觀察勒戒執行完畢後5 年內再
    犯毒品案件，本件雖於5 年後再犯，仍應依法論罪科刑（最
    高法院97年度第5 次刑事庭會議決議意旨參照）。
四、查海洛因屬毒品危害防制條例第2 條第2 項第1 款所規定之
    第一級毒品，不得持有、施用，被告竟持以施用，是核其所
    為，係犯毒品危害防制條例第10條第1 項之施用第一級毒品
    罪。其施用前持有海洛因之低度行為，為施用之高度行為所
    吸收，不另論罪。被告有如事實欄所示之有期徒刑執行完畢
    紀錄，有台灣高等法院被告前案紀錄表1 份附卷足憑，其於
    刑之執行完畢後5 年內，故意再犯本件有期徒刑以上之罪，
    為累犯，應依刑法第47條第1 項規定，加重其刑。被告於99
    年9 月29日16時10分許，在屏東縣內埔鄉○○村○○路與仁
    和路口為警盤查時，於犯罪偵查機關尚未發覺其本件施用第
    一級毒品犯行前，主動向盤查員警坦承本件施用第一級毒品
    之行為，並同意後採尿送驗等情，業據被告供承在卷，並有
    員警查獲施用毒品案件報告表1 份在卷可稽，其所為合於刑
    法第62條前段之自首要件，因而減省訴訟資源，爰依該條規
    定減輕其刑。被告所犯有上開加重減輕事由，爰依法先加後
    減之。爰審酌被告前因施用毒品案件，經觀察、勒戒及刑之
    執行完畢後，仍不思悔改，徹底去除施用毒品之惡習，竟又
    施用毒品，顯其無戒絕毒品之意且繼續沈淪毒海之中，及兼
    衡其素行狀況、施用毒品對社會治安造成之危害，生活狀況
    、教育程度、犯後坦承犯行，態度尚佳等一切情狀，量處如
    主文所示之刑。至本件被告施用毒品所用之注射針筒1 支，
    已遭被告用畢丟棄，業據其供承在卷，復無證據證明現仍存
    在，爰不為沒收之宣告。
據上論斷，應依刑事訴訟法273 條之1 第1 項、第299 條第1 項
前段，毒品危害防制條例第10條第1 項，刑法第11條前段、第47
條第1 項、第62條前段，判決如主文。
本案經檢察官陳立興到庭執行職務
中    華    民    國    99    年    12    月    31    日
                  刑事第五庭    法  官  劉怡孜
以上正本證明與原本無異。
如不服本判決應於收受判決後10日內向本院提出上訴書狀，並
應敘述具體理由；其未敘述上訴理由者，應於上訴期間屆滿後
20日內向本院補提理由書（均須按他造當事人之人數附繕本）
「切勿逕送上級法院」。
中    華    民    國    99    年    12    月    31    日
                                書記官  薛慧茹
附錄本案論罪科刑法條：
毒品危害防制條例第10條第1項
施用第一級毒品者，處 6 月以上 5 年以下有期徒刑。

司法院資訊處製作；財團法人民間司法改革基金會備份。
